Inventaris van het archief van J.H. van Swinden [levensjaren 1746-1823], (1762) 1777-1822
Nationaal Archief, Den Haag
- Stukken betreffende zijn politieke activiteiten, II.
  - ADVISEUR OP HET GEBIED VAN HET MUNTWEZEN. 1811-1815., 4.
    - Ingekomen afschrift van een rapport van de intendant van Financiën over de departements des Bouches de l'Elbe, des Bouches du Weser et de l'Ems supérieur ter voorbereiding van een decreet van keizer Napoleon over het muntwezen aldaar, 21 juli 1811. Z.j; 59; 1 omslag
    - Courrier d'Amsterdam, houdende een beschikking van de intendant van Financiën over de Hollandse departementen inzake de invoering van de franc als munteenheid, met teksten van Franse regeringspublicaties uit de jaren 179.-1802., 1811; 60; 1 omslag
    - Dossiers, houdende aantekeningen en ingekomen stukken, verzameld tijdens een onderzoek naar de waarde van Hollandse munten in Parijs., Z.j. (ca. 1811); 61-62
      - Stukken betreffende het onderzoek., 61
      - Klad-berekeningen, gemaakt op de achterzijde van een concept-pagina betreffende de eenheid van maten en gewichten en van een blad gereviseerde drukproeven van meetkunde-opgaven., 62
    - Eigenhandig uittreksel van een artikel uit Batavian Almanach voor 1815, houdende een overzicht van de onderlinge verhouding der courante munten in Batavia., 63; 1 stuk
    - Stukken betreffende een historisch onderzoek naar het overheidsbeleid inzake het muntwezen., Z.j; 64-66
      - Tafel, houdende regesten van en verwijzingen naar oorkonden en plakkaten over de jaren 937-1794., 64
      - Uittreksels van ordonnanties door overheidsinstellingen. 1434-1601, 65
      - Uittreksels uit brieven en rapporten in overheidsarchieven. 1583-1598, 66
  - DIVERSEN., 5.
    - Stukken betreffende zijn afwijzing van een benoeming tot lid van het provinciaal bestuur van Holland., Maart 1796; 67
    - Ingekomen oproep van de grondvergadering van het zesde kiesdistrict voor de verkiezing van een lid en twee plaatsvervangers voor de Nationale Vergadering, met verkiezingsreglement., Juli-augustus 1797; 68; 2 stukken
    - Concept van een rekwest aan de constituerende vergadering van het Bataafse volk, houdende protest tegen zijn uitsluiting van het stemrecht door een commissie van zuivering., 23 april 1798; 69; 1 stuk
- Stukken waarvan het verband met het archief niet is gebleken of naderhand binnengekomen stukken., III.
  - Anonieme aantekeningen, houdende opgave van gevoerde correspondentie op 8 april, 15 april en 17 mei 1793 met de prins van Hessen in Maastricht over een aldaar aangekomen zending krijgsgevangenen, met naamlijsten., Z.j; 70; 1 stuk
  - Door nabestaanden vervaardigd staatje van door Van Swinden nagelaten archivalia over het muntwezen., Z.j; 71; 1 stuk
  - Rapport van J.H. Van Swinden aan de minister van Financiën betreffende de omvang van het kapitaal op het Grootboek der Nationale Schuld, benodigd om de pensioenen te kunnen betalen, met bijlagen, minuut., 1822; 72; 1 omslag